【裁判字號】    98,審易,656
【裁判日期】    990301
【裁判案由】    違反毒品危害防制條例
【裁判全文】
臺灣新竹地方法院宣示判決筆錄         98年度審易字第656號
公  訴  人  臺灣新竹地方法院檢察署檢察官
被      告  乙○○
指定辯護人  本院公設辯護人  甲○○
上列被告因違反毒品危害防制條例一案，經檢察官提起公訴（98
年度毒偵字第1367號、98年度偵字第7888號）後，聲請本院改依
協商程序而為判決，於中華民國99年3 月1 日下午4 時在本院刑
事第十一法庭宣示判決，出席職員如下：
                                    審判長法  官  馮俊郎
                                          書記官  蕭汝芳
                                          通  譯  楊德光
法官起立朗讀判決主文、犯罪事實要旨、處罰條文，及告以上訴
限制、期間並提出上訴狀之法院，且諭知記載其內容：
一、主  文：
    乙○○施用第二級毒品，累犯，處有期徒刑柒月；扣案之甲
    基安非他命貳拾包（合計淨重柒點公克，空包裝總重肆點
    貳公克），沒收銷燬之，另扣案之吸食器壹組、挖杓壹支，
    均沒收之。又持有第一級毒品，累犯，處有期徒刑陸月；扣
    案之第一級毒品海洛因柒包（合計淨重零點伍捌公克，空包
    裝總重壹點陸壹公克），沒收銷燬之。主刑部分應執行有期
    徒刑拾壹月。
二、犯罪事實要旨：
（一）乙○○前曾於民國95年1 月間，因違反毒品危害防制條
      例案件，經本院於95年8 月10日，以95年度易字第96號判
      決，判處有期徒刑8 月，嗣於95年9 月4 日確定。又於
      96年2 月間，因竊盜案件，經臺灣屏東地方法院（下稱屏
      東地院）於96年4 月27日，以96年度易字第192 號判決，
      判處有期徒刑1 年6 月，嗣於96年5 月28日確定，復因減
      刑條例減為有期徒刑9 月確定；又於96年5 月間，因違
      反毒品危害防制條例案件，經屏東地院於96年7 月17日，
      以96年度易字第455 號判決，判處有期徒刑2 年，減為有
      期徒刑1 年，嗣提起上訴，經臺灣高等法院高雄分院於96
      年9 月20日，以96年度上易字第813 號判決，撤銷原判決
      ，改判有期徒刑10月，減為有期徒刑5 月，嗣於96年9 月
      20日確定，上開、案件並經定應執行刑為有期徒刑1
      年1 月確定。上開案件接續執行，於96年1 月5 日入監執
      行，並於97年8 月3 日縮刑期滿執行完畢。
（二）施用毒品部分：
  １、乙○○前於88年7 月間，因施用第二級毒品案件，經本院
      以88年度毒聲字第1426號裁定送觀察、勒戒後，認無繼續
      施用毒品傾向，經臺灣新竹地方法院檢察署檢察官於88年
      8 月10日以88年度偵字第5698號為不起訴處分確定。
  ２、乙○○不知警惕，又於88年9 月間，因施用第二級毒品案
      件，經本院以88年度毒聲字第1847號裁定送勒戒處所觀察
      、勒戒後，因認有繼續施用毒品之傾向，再經本院以88年
      度毒聲字第2051號裁定令入戒治處所施以強制戒治1 年，
      於88年11月6 日入所執行，嗣因強制戒治執行屆滿3 月後
      經評定為合格已無繼續戒治必要，再由本院以89年度毒聲
      字第824 號裁定停止戒治，於89年4 月24日因停止其處分
      之出監，所餘戒治期間付保護管束，旋其停止戒治所餘戒
      治期間於89年10月7 日屆滿，因期滿未經撤銷，視為強制
      戒治期滿執行完畢；同時其本次非法施用第二級毒品犯行
      ，亦經本院於88年11月25日，以88年度易字第904 號判決
      ，判處有期徒刑6 月，嗣於88年12月17日確定，並於93年
      7 月31日執行完畢。
  ３、乙○○竟不知警惕，又於89年9 月間，因施用第二級毒品
      案件，經檢察官聲請強制戒治，本院於90年1 月30日以90
      年度毒聲字第168 號裁定令入戒治處所施以強制戒治1 年
      ，於90年4 月24日入所執行，嗣其強制戒治執行滿3 月後
      ，經戒治處所認無繼續戒治之必要，乃報由檢察官聲請本
      院以91年度毒聲字第26號裁定停止戒治，於91年4 月10日
      因停止其處分之出監，所餘戒治期間付保護管束，旋其停
      止戒治所餘戒治期間於91年4 月23日屆滿，因期滿未經撤
      銷，視為強制戒治期滿執行完畢；同時其本次非法施用第
      二級毒品之犯行，亦經本院於90年5 月23日，以90年度易
      字第103 號判決，判處有期徒刑8 月，嗣於90年6 月18日
      確定，並於93年7 月31日執行完畢。
  ４、乙○○仍不知警惕，又於95年1 月間，因施用第二級毒品
      案件，經本院於95年8 月10日，以95年度易字第96號判決
      ，判處有期徒刑8 月，嗣於95年9 月4 日確定，其執行情
      形詳如前述（一）部分。
  ５、乙○○不知悔改，又於96年5 月間，因施用第二級毒品案
      件，經屏東地院於96年7 月17日，以96年度易字第455 號
      判決，判處有期徒刑2 年，減為有期徒刑1 年，嗣提起上
      訴，經臺灣高等法院高雄分院於96年9 月20日，以96年度
      上易字第813 號判決，撤銷原判決，改判有期徒刑10月，
      減為有期徒刑5 月，嗣於96年9 月20日確定，其執行情形
      詳如前述（一）部分。
  ６、乙○○竟不知悔改，又於98年4 月間，因施用第二級毒品
      案件，經臺灣桃園地方法院於98年7 月21日，以98年度桃
      簡字第1697號判決，判處有期徒刑6 月，嗣於98年8 月5
      日確定。
  ７、乙○○仍不知悔改，於前開強制戒治處分執行完畢釋放後
      ，「5 年內再犯」施用毒品案件，並經法院判處罪刑確定
      後，復基於施用第二級毒品甲基安非他命的犯罪意思，於
      98年8 月14日下午3 時許，在其位於新竹縣新埔鎮○○里
      ○ 鄰○○街23號之住處內，以將甲基安非他命置於玻璃球
      吸食器內，再以火燒烤，吸其煙霧之方式，施用第二級毒
      品甲基安非他命1 次。嗣於98年8 月14日晚上11時40分許
      ，在位於新竹縣竹北市○○路之「龍之脈汽車旅館」308
      室內為警查獲，並扣得其所有的第二級毒品甲基安非他命
      20包（合計淨重7.30公克，空包裝總重4.20公克）、吸食
      器1 組、挖杓1 支，經警採集其尿液送驗結果，呈安非他
      命、甲基安非他命陽性反應，始悉上情。
（三）乙○○不知悛悔，明知海洛因係具有成癮性、濫用性及對
      社會危害性，屬於毒品危害防制條例第2 條第2 項第1 款
      所列之第一級毒品，有害國民身心健康，不得非法持有，
      竟仍出於持有第一級毒品海洛因的犯罪意思，於98年8 月
      14日上午11時許，在新竹市○○路之「樂神遊樂場」門口
      ，以新臺幣1 萬元之代價，向真實姓名年籍不詳綽號「阿
      青」之成年男子購入第一級毒品海洛因7 包（合計淨重0.
      58公克，空包裝總重1.61公克），而非法持有之。嗣於98
      年8 月14日晚上11時40分許，在位於新竹縣竹北市○○路
      之「龍之脈汽車旅館」308 室內為警查獲，並扣得上開第
      一級毒品海洛因7 包，始悉上情。
三、處罰條文：
    毒品危害防制條例第10條第2 項、第11條第1 項、第18條第
    1 項前段，刑法第11條、第47條第1 項、第51條第5 款、第
    38條第1 項第2 款。
四、協商判決除有刑事訴訟法第455 條之4 第1 項第1 款於本訊
    問程序終結前，被告撤銷協商合意或檢察官撤回協商聲請者
    ；第2 款被告協商之意思非出於自由意志者；第4 款被告所
    犯之罪非第455 條之2 第1 項所定得以協商判決者；第6 款
    被告有其他較重之裁判上一罪之犯罪事實者；第7 款法院認
    應諭知免刑或免訴、不受理者情形之一，及違反同條第2 項
    「法院應於協商合意範圍內為判決；法院為協商判決所科之
    刑，以宣告緩刑或2 年以下有期徒刑、拘役或罰金為限」之
    規定者外，檢察官與被告均不得上訴。
五、如有前項得上訴之情形，得自收受宣示判決筆錄送達之日起
    10日內，向本院提出上訴書狀，上訴於第二審法院。
中    華    民    國    99    年    3     月    1     日
                  刑事第九庭書  記  官        蕭汝芳
                            審判長法官        馮俊郎
以上筆錄正本係照原本作成。
中    華    民    國    99    年    3     月    1     日
                             書 記 官         王思穎
附錄本案處罰實體法條全文：
＊毒品危害防制條例第10條第2 項：
施用第二級毒品者，處3 年以下有期徒刑。
＊毒品危害防制條例第11條第1 項：
持有第一級毒品者，處3 年以下有期徒刑、拘役或新臺幣5 萬元
以下罰金。

司法院資訊處製作；財團法人民間司法改革基金會備份。
